【裁判字號】    99,勞抗,19
【裁判日期】    990930
【裁判案由】    損害賠償等
【裁判全文】
臺灣高等法院民事裁定                  99年度勞抗字第19號
抗  告  人  甲○○
上列抗告人因與相對人新店市公所間損害賠償等事件，對於中華
民國99年8月6日臺灣臺北地方法院99年度勞訴字第124號裁定提
起抗告，本院裁定如下：
    主  文
抗告駁回。
抗告訴訟費用由抗告人負擔。
    理  由
一、按訴訟標的於確定之終局判決中經裁判者，除法律別有規定
    外，有既判力，當事人不得就該法律關係，更行起訴，當事
    人違背前揭規定，更行起訴者，法院自應以裁定駁回，此觀
    民事訴訟法第249條第1項第7款及第400條第1項規定自明。
    訴訟法上所謂一事不再理之原則，乃指同一事件已有確定之
    終局判決者而言，其所謂同一事件，必同一當事人就同一法
    律關係而為同一之請求，最高法院19年上字278號判例參照
    。
二、經查，本件抗告人在原審起訴主張自民國（下同）83年10月
    1日起受僱於相對人，擔任抄寫員職務，每月薪資新臺幣（
    下同）21,000元，詎相對人於95年2月片面將伊解僱，致伊
    生活陷入困境，相對人已侵害伊之工作權，乃聲明請求(一)撤
    銷相對人以詐欺性簽訂2個月期僱佣契約，(二)相對人應賠償
    抗告人69萬元（見原審卷第3頁）。嗣於原審言詞辯論期日
    變更聲明，主張伊每月薪資21,000元，工作年資11.5年，依
    據勞動基準法第17條請求相對人應給付伊24萬1,500元（見
    原審卷第53頁背面），相對人無異議並為本案之言詞辯論，
    依據民事訴訟法第255條第2項視為同意抗告人為訴之變更，
    抗告意旨指稱本件訴訟標的為損害賠償，自非可取。
三、又查抗告人前曾以伊於95年2月28日遭相對人違法解僱，並
    擅自將伊減薪，致伊勞工保險老年給付短少4萬9,500元，爰
    依據勞動基準法第55條請求給付退休金及不完全給付之損害
    賠償責任，乃先位聲明請求相對人給付伊55萬5,500元及法
    定遲延利息（嗣於上訴後另外追加請求給付精神賠償44萬4,
    500元），另依據勞動基準法第14條第1項第6款主張終止兩
    造之勞動契約，依同法第16、17條規定，備位聲明請求相對
    人給付預告工資、資遣費計27萬3,166元及短少之勞工保險
    老年給付4萬9,500元，合計32萬2,666元及法定遲延利息，
    業經原審以95年度勞訴字第154號判決抗告人敗訴，抗告人
    不服提起上訴，復經本院以96年度勞上易字第42號判決駁回
    上訴確定，抗告人提起再審之訴，仍經本院以96年度勞再易
    字第10號裁定駁回確定，有原法院95年度勞訴字第154號、
    本院96年度勞上易第42號及96年度勞再易字第10號確定判決
    及裁定足稽（見原審卷第61-65頁、本審卷第16頁），並經
    本院調閱上開案卷查核屬實。故本件抗告人再依據勞動基準
    法第17條更行請求相對人給付資遣費，自為前開確定判決既
    判力所及。依首揭說明，抗告人本件起訴於法不合，從而原
    法院所為駁回其訴之裁定，於法無違，抗告論旨指摘原裁定
    不當，聲明廢棄，為無理由，應予駁回。
四、據上論結，本件抗告為無理由，依民事訴訟法第495條之1第
    1項、第449條第1項、第95條、第78條，裁定如主文。
中    華    民    國    99    年    9     月    30    日
                  民事第十九庭
                        審判長法  官 張  蘭
                              法  官 黃莉雲
                              法  官 王漢章
正本係照原本作成。
不得再抗告。
中    華    民    國    99    年    9     月    30    日
                              書記官  林淑貞

司法院資訊處製作；財團法人民間司法改革基金會備份。
